臺灣雲林地方法院刑事判決
111年度交易字第211號
公  訴  人  臺灣雲林地方檢察署檢察官
被      告  吳坤錫


選任辯護人  蘇顯讀律師
上列被告因公共危險案件，經檢察官提起公訴（111年度偵字第3
599號），被告於準備程序進行中，就被訴事實為有罪之陳述，
經法官告知簡式審判程序意旨，並聽取檢察官及被告之意見後，
裁定依簡式審判程序審理，並判決如下：
    主  文
吳坤錫駕駛動力交通工具而血液中酒精濃度達百分之零點零五以
上，處有期徒刑柒月。
    事  實
一、吳坤錫於民國109年12月25日21時至23時許，在其位於雲林
    縣○○鄉○○路000號之住處飲用酒類，明知酒後騎車極易影響
    交通安全，竟仍基於酒後駕駛動力交通工具之犯意，於同年
    月26日13時40許，騎乘車號000-000普通重型機車上路，迨
    於該日13時50分許，行經雲林縣元長鄉頂寮村卓運35南10南
    6電桿旁時，不慎自摔，經警將其送往中國醫藥大學北港附
    設醫院救治及抽血檢驗，於同日14時26分許，測得其血液中
    酒精濃度為每分升270毫克（MG/DL），即血液中酒精濃度為
    百分之0.27（換算吐氣所含酒精濃度約為每公升1.35毫克）
    。
二、案經雲林縣警察局虎尾分局報告臺灣雲林地方檢察署檢察官
    偵查起訴。
    理  由
壹、程序部分：
    本件被告吳坤錫所犯之罪，為死刑、無期徒刑、最輕本刑為
    3 年以上有期徒刑以外之罪，且非屬高等法院管轄第一審之
    案件，被告於準備程序進行中，先就被訴事實為有罪之陳述
    ，經法官告知簡式審判程序之旨，並聽取檢察官、辯護人及
    被告之意見後，依刑事訴訟法第273 條之1 第1 項規定，裁
    定進行簡式審判程序，是本案之證據調查程序及有關傳聞法
    則證據能力之限制，依同法第273 條之2 之規定，不受同法
    第159 條第1 項、第161 條之2 、第161 條之3 、第163 條
    之1 及第164 條至第170 條之規定所拘束。
貳、實體部份：
一、認定犯罪事實所憑之證據及理由：
    上開犯罪事實，業據被告於本院審理時坦承不諱（本院卷第
    41頁），並有員警職務報告（偵卷第15頁）、當事人酒精測
    定紀錄表（偵卷第19頁）、道路交通事故現場圖（偵卷第23
    頁）、道路交通事故調查報告表(一)(二)（偵卷第33頁至第
    35頁）、道路交通事故照片（偵卷第25頁至第31頁）、中國
    醫藥大學北港附設醫院診斷證明書（偵卷第37頁）在卷可稽
    ，足以擔保被告之自白與事實相符，可以採信。綜上所述，
    本件事證明確，被告犯行堪以認定，應依法論科。
二、論罪科刑之理由：
  ㈠按行為後法律有變更者，適用行為時之法律。但行為後之法
    律有利於行為人者，適用最有利於行為人之法律，刑法第2
    條第1 項定有明文。查被告行為後，刑法第185條之3第1項
    業經修正，於111年1月28日公布施行，並自同年1月30日起
    生效。修正前刑法第185 條之3第1項規定：「駕駛動力交通
    工具而有下列情形之一者，處2 年以下有期徒刑，得併科20
    萬元以下罰金：一、吐氣所含酒精濃度達每公升零點二五毫
    克或血液中酒精濃度達百分之零點零五以上。二、有前款以
    外之其他情事足認服用酒類或其他相類之物，致不能安全駕
    駛。三、服用毒品、麻醉藥品或其他相類之物，致不能安全
    駕駛。」修正後該條項則規定：「駕駛動力交通工具而有下
    列情形之一者，處3 年以下有期徒刑，得併科30萬元以下罰
    金：一、吐氣所含酒精濃度達每公升零點二五毫克或血液中
    酒精濃度達百分之零點零五以上。二、有前款以外之其他情
    事足認服用酒類或其他相類之物，致不能安全駕駛。三、服
    用毒品、麻醉藥品或其他相類之物，致不能安全駕駛。」經
    比較新舊法結果，修正後之規定提高法定刑上限，並無較有
    利於被告之情形，依刑法第2 條第1 項前段規定，自應適用
    被告行為時法即修正前刑法第185 條之3第1項規定論處。核
    被告所為，係犯修正前刑法第185 條之3第1項第1款後段之
    駕駛動力交通工具而血液中酒精濃度達百分之零點零五以上
    罪。
  ㈡被告構成累犯之事實及應加重其刑之事項，均應由檢察官主
    張並具體指出證明之方法後，經法院踐行調查、辯論程序，
    方得作為論以累犯及是否加重其刑之裁判基礎。又所謂檢察
    官應就被告構成累犯事實「具體指出證明方法」，係指檢察
    官應於法院調查證據時，提出足以證明被告構成累犯事實之
    前案徒刑執行完畢資料，例如前案確定判決、執行指揮書、
    執行函文、執行完畢（含入監執行或易科罰金或易服社會勞
    動執行完畢、數罪係接續執行或合併執行、有無被撤銷假釋
    情形）文件等相關執行資料，始足當之。至一般附隨在卷宗
    內之被告前案紀錄表，係司法機關相關人員依憑原始資料所
    輸入之前案紀錄，僅提供法官便於瞭解本案與他案是否構成
    同一性或單一性之關聯、被告有無在監在押情狀等情事之用
    ，並非被告前案徒刑執行完畢之原始資料或其影本，是檢察
    官單純空泛提出被告前案紀錄表，尚難認已具體指出證明方
    法而謂盡其實質舉證責任(最高法院刑事大法庭110年度台上
    大字第5660號裁定意旨參照)。查本件起訴書固記載被告構
    成累犯前科，但公訴檢察官表明不主張被告構成累犯（本院
    卷第44頁），且未就被告構成累犯之事實及應加重其刑事項
    ，具體指出證明之方法，依前大法庭裁定意旨，本案被告不
    論以累犯，但列為刑法第57條第5款所定「犯罪行為人之品
    行」之審酌事項(詳後述)。　
  ㈢爰以行為人之責任為基礎，審酌被告知悉酒精成分對人之意
    識能力具有不良影響，飲酒後會對周遭事物之辨識及反應能
    力較平常狀況薄弱，卻仍於酒後騎車上路，對利用道路往來
    之公眾及駕駛人自身均產生高度危險性，輕忽他人之生命財
    產安全，所為實不可取，且被告前有5次犯刑法第185條之3
    第1 項第1款之公共危險罪紀錄（最近一次為109年所犯，經
    本院以109年度交易字第310號判處有期徒刑6月併科罰金6萬
    元確定），有臺灣高等法院被告前案紀錄表在卷可參，被告
    有多次酒駕前案，卻未能記取前案教訓，避免酒駕，行為殊
    屬不當，另被告經測得血液中酒精濃度為百分之0.27，高於
    法定標準值甚多，酒醉程度不低，犯罪情節並非輕微，應量
    處不得易科罰金之刑，以圖矯治其不良之酒後駕駛習慣。並
    考量被告已進行酒癮門診（但飲酒成癮可以選擇不開車或騎
    車，因此，縱有酒精成癮病症也與酒後駕駛無直接關聯），
    家庭成員有身心障礙者（本院卷第61頁），家庭為中低收入
    戶（本院卷第69頁），及犯後坦承犯行，略見悔意之態度，
    暨於審理時自陳已離婚，有子女，現務農，高職畢業之教育
    程度等一切情狀，量處如主文所示之刑。
據上論斷，應依刑事訴訟法第299 條第1 項前段、第273 條之1
第1 項，判決如主文（依刑事判決精簡原則，僅記載程序法）。
本案經檢察官陳淑蓉偵查起訴；檢察官魏偕峯到庭執行職務。
中　　華　　民　　國　　111 　年　　8 　　月　　17　　日
                  刑事第六庭    法  官  簡廷恩
以上正本證明與原本無異。
如不服本判決應於收受判決後 20 日內向本院提出上訴書狀，並
應敘述具體理由；其未敘述上訴理由者，應於上訴期間屆滿後2
0 日內向本院補提理由書（均須按他造當事人之人數附繕本）。
「切勿逕送上級法院」。
                                書記官  許馨月
中　　華　　民　　國　　111 　年　　8 　　月　　17　　日
附錄本案論罪科刑法條全文。
修正前中華民國刑法第185條之3
駕駛動力交通工具而1有下列情形之一者，處 2 年以下有期徒刑
，得併科20萬元以下罰金：
一、吐氣所含酒精濃度達每公升零點二五毫克或血液中酒精濃度
    達百分之零點零五以上。
二、有前款以外之其他情事足認服用酒類或其他相類之物，致不
    能安全駕駛。
三、服用毒品、麻醉藥品或其他相類之物，致不能安全駕駛。因
    而致人於死者，處 3 年以上 10 年以下有期徒刑；致重傷
    者，處 1 年以上 7 年以下有期徒刑。
曾犯本條或陸海空軍刑法第 54 條之罪，經有罪判決確定或經緩
起訴處分確定，於五年內再犯第 1 項之罪因而致人於死者，處
無期徒刑或 5 年以上有期徒刑；致重傷者，處 3 年以上 10 年
以下有期徒刑。